【裁判字號】    99,簡上,138
【裁判日期】    990428
【裁判案由】    損害賠償
【裁判全文】
臺灣高雄地方法院民事判決             99年度簡上字第138號
上  訴  人  甲○○○
訴訟代理人  乙○
被  上訴人  丙○○
上列當事人間請求損害賠償事件，上訴人對於民國99年1 月28日
本院98年度鳳簡字第731 號第一審判決提起上訴，本院不經言詞
辯論逕為判決如下：
    主      文
上訴駁回。
第二審訴訟費用新臺幣壹仟陸佰陸拾伍元由上訴人負擔。
    事實及理由
一、上訴人起訴主張略以：上訴人曾對本院提起國家賠償之訴訟
    ，依國家賠償法第12條以及民事訴訟法第2 條第1 項、第27
    條規定，應以起訴時公務所在地之本院為管轄法院，地方法
    院之簡易庭就該事件並無管轄權，詎受理該事件之法官即被
    上訴人竟拒絕依民事訴訟法第28條之1 規定移送。被上訴人
    以故意或過失不法侵害上訴人之權利，爰依民法第184 條第
    1 項前段、第195 條第1 項及第186 條第1 項等規定提起訴
    訟，請求判決：被上訴人應自民國97年12月29日收案日起至
    98年6 月5 日不得為本案裁判送達日止，按月賠償原告新臺
    幣（下同）20,000元，暨自97年12月29日起至98年6 月5 日
    止，按週年利率5 ％計算之利息等語。
二、被上訴人部份：因原審以上訴人提起之本件損害賠償之訴，
    在法律上顯無理由者，未經言詞辯論逕為判決，故被上訴人
    並無任何聲明或陳述。
三、原審認本件上訴人之主張在法律上顯無理由，故未經言詞辯
    論，逕為判決上訴人全部敗訴。上訴人不服，提起上訴，並
    於本院補稱：地方法院簡易庭就本件訴訟並無管轄權，原判
    決未予調查事實即駁回上訴人之訴似有違誤等語，並聲明：
    （一）原判決廢棄。（二）被上訴人應自本院97年度國字第
    28號國家賠償事件收案日即97年12月29日起至98年6 月5 日
    不得為本案裁判送達日止，按月賠償上訴人20,000元，暨自
    97年12月29日起至98年6 月5 日止，按週年利率5 ％計算之
    利息。（三）本院97年度國字第28號國家賠償事件，應發回
    本院。
四、被上訴人於本院則以：本件上訴人所訴之事實，於法律上顯
    無理由等語資為抗辯。並聲明：上訴駁回。
五、本件所應審酌之事項為：上訴人提起之損害賠償之訴，是否
    為顯無理由者？
六、本院得心證之理由：
（一）按原告之訴，依其所訴之事實，在法律上顯無理由者，法
      院得不經言詞辯論，逕以判決駁回之，民事訴訟法第249
      條第2 項定有明文。復按民事訴訟法第249 條第2 項所謂
      原告之訴，依其所訴之事實，在法律上顯無理由者，係指
      依原告於訴狀內記載之事實觀之，在法律上顯然不能獲得
      勝訴之判決者而言，有最高法院62年台上字第845 號判例
      意旨可資參照。
（二）經查，本件上訴人前曾以本院之提存所違反提存法，任由
      受領人領取提存物，而依國家賠償法第2 條第2 項前段規
      定請求本院賠償損害，於97年8 月14日繫屬本院，於97年
      8 月18日分97年度補字1083號由澄股法官承辦，復於97年
      9 月1 日分97年度審訴字第2439號由直股法官辦理，嗣於
      97年12月29日改分97年度國字第28號由憲股法官即被上訴
      人承辦，並於98年5 月27日以上訴人之訴顯無理由而判決
      駁回等情節，業經原審調閱該案卷無訛。上訴人對本院提
      起國家賠償之訴訟，依國家賠償法第12條以及民事訴訟法
      第2 條第1 項、第27條規定，本院所在地之法院即本院具
      有管轄權，至於本院將該件分由內部何股承辦或其分案字
      號類別為何，乃法院內部事務分配事項，於管轄權有無之
      認定並不生影響，承辦該件之憲股雖係配置在本院鳳山民
      事分庭，仍屬於民事庭之範疇，且係依民事通常訴訟程序
      辦理該件，就管轄權而言顯然並無何違誤可言，上訴人自
      無從執此請求損害賠償。從而，上訴人主張被上訴人以故
      意或過失侵害上訴人權利，並依民法侵權行為之法律關係
      ，請求被上訴人負損害賠償責任，於法顯無理由；且依其
      所訴之事實，在法律上顯然不能獲得勝訴之判決，為無理
      由，依民事訴訟法第249 條第2 項規定，自得不經言詞辯
      論，逕以判決駁回其訴。原審為上訴人敗訴之判決，並無
      違誤，上訴意旨指摘原審判決不當，求予廢棄，為無理由
      ，應予駁回。
七、據上論結，本件上訴為無理由，依民事訴訟法第436 條之1
    第3 項、第463 條、第249 條第2 項、第449 條第1 項、第
    78條，判決如主文。
中    華    民    國    99    年    4     月    28    日
                  民事第一庭  審判長法  官  黃國川
                                    法  官  張茹棻
                                    法  官  林岳葳
正本係照原本作成。
本判決不得上訴。
中    華    民    國    99    年    4     月    28    日
                                    書記官  簡文清

司法院資訊處製作；財團法人民間司法改革基金會備份。
